最　高　行　政　法　院　裁　定　　　　　　　　　　九十三年度裁字第二四一號
　　上　訴　人　百仙製藥工業股份有限公司
　　代　表　人　甲○○
　　被 上訴 人　經濟部智慧財產局
　　代　表　人　丙○○
　　參　加　人　金門酒廠實業股份有限公司
　　代　表　人　乙○○
右當事人間因商標異議事件，上訴人對於中華民國九十一年十月十一日臺北高等行政
法院九十年度訴字第五五七六號判決，提起上訴，本院裁定如左：
　　主  文
上訴駁回。
上訴審訴訟費用由上訴人負擔。
　　理  由
一、按當事人依行政訴訟法第二百四十三條第一項規定，以高等行政法院判決有不適
    用法規或適用法規不當為上訴最高行政法院之理由時，其上訴狀或理由書應有具
    體之指摘，並揭示該法規之條項或其內容。若係成文法以外之法則，應揭示該法
    則之意旨。倘為司法院解釋、或本院之判例，則應揭示該判解之字號或其內容。
    上訴狀或理由書如未依此項方法表明者，即難認為已對高等行政法院判決之違背
    法令有具體之指摘，其上訴自難認為合法。
二、原判決駁回上訴人之訴，係以：本件系爭審定第八七八一八九號「百仙醇金高ME
    LLOW JING GOLIANG」 聯合商標圖樣，其中文「百仙醇金高」中之「百仙」為上
    訴人之公司名稱之特取名稱，「醇」字係形容酒質純粹不雜水之形容詞，其整體
    予消費者之印象為上訴人所產製酒質純粹不摻水之「金高酒」，與據以異議之註
    冊第七九四○六八號「金門高粱酒及圖」聯合商標圖樣之中文「金門高粱酒」相
    較，觀念意義上，前者似為後者之簡稱，兩者予人之寓目印象並無顯著差異，已
    足以產生混淆。又系爭商標圖樣之外文「MELLOW JING GOLIANG」，其中「MELLO
    W」意為（酒）芳醇的、醇順的，而「JING GOLIANG 」之讀音近似於中文「金高
    粱」，整體予消費者之認知，為醇的「金高粱酒」，亦與據以異議商標圖樣之中
    文「金門高粱酒」之讀音、意義難分軒輊，更加深一般消費者對兩者產生混淆之
    可能性。是系爭商標圖樣與據以異議之商標圖樣相較，就二者之主要部分整體外
    觀予以審視及就其觀念、讀音加以判別，予人之印象極相彷彿，於異時異地隔離
    觀察及交易連貫唱呼之際，難謂無使一般消費大眾產生混淆誤認之虞，應屬構成
    近似之商標。次查本件參加人從前手金門縣金門酒廠（八十七年二月十六日改制
    為金門酒廠實業股份有限公司），於四十一年創立之後，即生產各種酒類之「高
    粱酒」，計有陳年特級高粱酒、精選高粱酒、精品特選高粱酒、金門高粱酒、特
    級高粱酒、特選高粱酒、金門白干等各種之高粱酒，迄今已有五十年悠久之歷史
    ，每年參加人之各款酒年產量超過一千萬瓶，銷售地區除我國外，遍及歐美各地
    ，因所產之高粱酒其產品品質優良為廣大之消費者所稱道，「金門」亦成為消費
    者用以區別其他高粱酒之依據，參加人前手並以「金門高粱酒」取得據以異議之
    註冊第七九四○六八號商標專用權，足證據以異議商標於系爭聯合商標申請註冊
    時（八十七年十一月二十三日），已廣為相關事業或消費者所普遍認知，業達著
    名之程度。從而本件上訴人於其後以系爭商標申請註冊，復指定使用於與酒類商
    品有關聯性之中藥、藥用酒商品，客觀上難謂無使消費者對其所表彰之商品來源
    或產製主體發生混淆誤認之虞，自有商標法第三十七條第七款及同法施行細則第
    十五條第一項、第三十一條第一項規定之適用。綜上所述，被上訴人所為系爭商
    標之審定應予撤銷之處分，於法洵無不合，訴願決定予以維持，亦無違誤等情，
    為其判決之依據。
三、上訴人上訴意旨略謂：參加人並未註冊、使用、推銷「金高」商標，故「金高」
    自非著名之商標。且「金門高粱酒」之著名，與「金高」之著名是兩個不同之商
    標。上訴人之系爭商標，既已明示著名「百仙」主體，與明示「金門」之「金門
    高粱酒」，二者不近似。又「百仙醇金高」聯合商標五字整體使用中，並未與「
    金門」有任何關係，被上訴人將系爭商標割裂，剔除字首「百仙」，再予據以異
    議商標比較，違反公平正義，有損上訴人之權益。另據以異議之商標因涉違反商
    標法第三十七條第十、十二款規定，現正被提起評定中等語，作為其論據，求為
    廢棄原判決。核其上訴理由狀所載內容，係就原審取捨證據、認定事實之職權行
    使，指摘其為不當，難認為對原判決之如何違背法令已有具體之指摘，依首揭說
    明，其上訴為不合法，應予駁回。
四、依行政訴訟法第二百四十九條第一項前段、第一百零四條、民事訴訟法第九十五
    條、第七十八條，裁定如主文。
中　　華　　民　　國　　九十三　　　年　　　三　　　　月　　　五　　　　日
                    最 高 行 政 法 院  第 一 庭
                                審 判 長 法  官　　　黃　綠　星
                                         法  官      劉  鑫  楨
                                         法  官　　　吳  明  鴻
                                         法  官　　　黃　璽　君
                                         法  官　　　廖　宏　明
右  正  本  證  明  與  原  本  無  異
　　　　　　　　　　　　　　　　　　　　 法院書記官　彭  秀  玲
中　　華　　民　　國　　九十三　　　年　　　三　　　　月　　　五　　　　日
